臺灣高雄地方法院刑事判決　　　　　　　 96年度訴字第525號
公　訴　人　臺灣高雄地方法院檢察署檢察官
被　　　告　乙○○
上列被告因毒品危害防制條例等案件，經檢察官提起公訴（95年
度偵字第24547 、28597 、31116 、9147、9152號），嗣因被告
就被訴事實為有罪之陳述，經本院告知簡式審判程序意旨，並聽
取公訴人及被告之意見後，本院合議庭裁定由受命法官獨任依簡
式審判程序審理，判決如下：
    主  文
乙○○攜帶兇器竊盜電線，累犯，處有期徒刑拾月，減為有期徒
刑伍月。扣案之斜口鉗、尖嘴鉗、香蕉刀各壹支，均沒收；又施
用第一級毒品，累犯，處有期徒刑捌月，減為有期徒刑肆月。應
執行有期徒刑捌月。扣案之斜口鉗、尖嘴鉗、香蕉刀各壹支，均
沒收。
    事  實
一、乙○○前於民國87年間因施用毒品案件，經本院以87年度毒
    聲字第254 、3640號先後2 次裁定送觀察、勒戒後，均無繼
    續施用毒品之傾向，而於87年12月2 日執行完畢遭釋放。嗣
    於上開觀察、勒戒執行完畢釋放後5 年內之91年11月21日，
    又因施用毒品案件，經本院以92年度訴字第956 號判處應執
    行有期徒刑1 年2 月確定，嗣於94年2 月28日縮短刑期執行
    完畢。詎其仍不知悔改，於下列時、地為下列行為：
(一)乙○○意圖為自己不法之所有，於95年10月29日下午2 時許
    ，騎乘不詳車牌號碼之機車，並攜帶其所有客觀上對人之生
    命、身體足以構成威脅、可供兇器使用之斜口鉗、尖嘴鉗、
    香蕉刀各1 支，至高雄市旗津區○○○路「二十五淑女公墓
    」，以上開工具剪斷高雄市政府養護工程處所有之14mm平方
    路燈電線共120 公尺，得手後，在上開「二十五淑女公墓」
    大門口巧遇甲○○（另行審理），遂將上開竊盜所得之贓物
    交付予甲○○，並一同在上開「二十五淑女公墓」之公廁旁
    拆剪電線以變賣牟利時，為警當場查獲，扣得上開14mm平方
    路燈電線共120 公尺（業經發還）及乙○○所有供本案竊盜
    犯行所用之斜口鉗、尖嘴鉗、香蕉刀各1 支。
(二)乙○○明知海洛因係毒品危害防制條例第2 條第2 項第1 款
    所明定之第一級毒品，不得持有及施用，竟於上開有期徒刑
    執行完畢釋放後5 年內，基於施用第一級毒品海洛因之犯意
    ，於95年10月28日下午某時，在高雄市○○區○○路181 號
    5 樓之2 住處，以將海洛因摻入香菸內點燃吸食之方式，施
    用第一級毒品海洛因1 次。嗣於95年10月29日下午2 時30分
    許，在高雄市旗津區○○○路「二十五淑女公墓」為警查獲
    ，經其同意採尿送驗，始悉上情。
二、案經高雄市政府警察局鼓山分局報告臺灣高雄地方法院檢察
    署檢察官偵查起訴。
    理  由
一、本件被告乙○○所犯係死刑、無期徒刑、最輕本刑為3 年以
    上有期徒刑以外之罪，其於準備程序就前揭被訴事實為有罪
    之陳述，經受命法官告知簡式審判程序之旨，並聽取其與公
    訴人之意見後，本院認無不得或不宜改依簡式審判程序進行
    之處，爰依刑事訴訟法第273 條之1 第1 項、第284 條之1
    ，裁定本件由受命法官獨任進行簡式審判程序，合先敘明。
二、上開事實，業據被告於本院審理時坦承不諱，核與證人甲○
    ○、簡志益於警詢、偵訊時證述情節大致相符，並有簡志益
    立具之贓物認領保管單1 紙、上開事實（一）查獲照片10張
    、高雄市政府警察局鼓山分局扣押筆錄暨扣押物品目錄表、
    高雄市政府警察局鼓山分局95年查獲毒品案件嫌疑人尿液代
    碼姓名對照登記表、高雄市立凱旋醫院藥物尿液檢驗報告在
    卷可稽（見高市警鼓分偵字第095002308 號警卷第15至21頁
    、95年度毒偵字第9147號卷第14、15頁），復有斜口鉗、尖
    嘴鉗、香蕉刀各1 支扣案可證，足認被告之自白與事實相符
    ，是本件事證明確，被告犯行堪以認定。
三、論罪科刑：
(一)按刑法第321 條第1 項第3 款之攜帶兇器竊盜罪，係以行為
    人攜帶兇器竊盜為其加重條件，此所謂之兇器，其種類並無
    限制，凡客觀上足以對人之生命、身體、安全構成威脅，具
    有危險性之兇器均屬之，且祇須行竊時攜帶此種具有危險性
    之兇器為已足，並不以攜帶之初有行兇之意圖為必要，最高
    法院79年臺上字第5253號判例可資參照。查扣案之斜口鉗、
    尖嘴鉗、香蕉刀各1 支，均為質地堅硬或銳利之金屬工具，
    客觀上若持以攻擊他人，顯足以對人之生命、身體及安全構
    成威脅，此有扣案上開工具彩色照片1 張在卷足憑（見高市
    警鼓分偵字第095002308 號警卷第16頁），自屬兇器無訛。
    再按「竊盜或損壞電桿、電線、變壓器或其他供電設備者，
    依刑法之規定從重處斷。」，電業法第105 條定有明文，則
    竊取電業法之電線，除犯刑法之竊盜罪外，亦構成電業法第
    105 條之竊盜供電設備罪，依刑法竊盜罪之法律效果論處；
    而依特別法優於普通法之法律競合關係，竊取電業法之電線
    犯行，電業法第105 條應優先於刑法竊盜罪章而適用。
(二)核被告所為就上開犯罪事實一、（一）所為，係犯電業法第
    105 條之竊盜電線罪，應依依刑法第321 條第1 項第3 款攜
    帶兇器竊盜罪處斷；就上開犯罪事實一、（二）之行為，係
    犯毒品危害防制條例第10條第1 項施用第一級毒品罪。被告
    持有第一級毒品，復進而施用，其持有毒品之低度行為，應
    為施用第一級毒品之高度行為所吸收，不另論罪。被告所犯
    上開2 罪，犯意個別，行為互異，應予分論併罰。
(三)又被告前有如事實欄所示犯罪科刑紀錄，有臺灣高等法院被
    告前案紀錄表1 份在卷可按，其於有期徒刑執行完畢後，5
    年內故意再犯上開有期徒刑以上之罪，均為累犯，均應依法
    加重其刑。
(四)爰審酌被告正值青壯，不思進取，竟竊取他人財物，冀獲不
    法利益，又所剪取之電纜線造成電力中斷，勢將影響用電甚
    鉅，行為實有不該，且前已因施用毒品案件入監服刑，有上
    開前案紀錄表可佐，素行非佳，竟不思戒惕再犯本案，實不
    宜寬貸，惟念其犯後坦承犯行，態度尚佳，所竊財物業經被
    害人領回，所生實害已有減低，及其犯罪動機、目的、手段
    、犯罪所得財物價值非鉅等一切情狀，各量處如主文所示之
    刑，並定其應執行刑，以資懲儆。又被告所為上開犯行之犯
    罪時間均在96年4 月24日以前，合於減刑條件，爰依中華民
    國96年罪犯減刑條例第2 條第1 項第3 款之規定，均應減其
    宣告刑2 分之1 如主文所示，並定其應執行之刑。扣案之斜
    口鉗、尖嘴鉗、香蕉刀各1 支，為被告所有供本件竊盜犯行
    所用之物，業經被告供承在卷（見本院卷第137 頁），依刑
    法第38條第1 項第2 款之規定沒收之。
據上論斷，應依刑事訴訟法第273 條之1 第1 項、第284 條之1
、第299 條第1 項前段，電業法第105 條，毒品危害防制條例第
10條第1 項，刑法第11條、刑法第321 條第1 項第3 款、第47條
第1 項、第51條第5 款、第38條第1項 第2 款，中華民國96年罪
犯減刑條例第2 條第1 項第3 款、第7 條，判決如主文。
本案經檢察官丙○○到庭執行職務。
中　　華　　民　　國　　96　　年　　10　　月　　18　　日
                  刑事第二庭    法　官  錢衍蓁
以上正本證明與原本無異。
如不服本判決應於收受本判決後10日內向本院提出上訴書狀，並
應敘述具體理由，如未敘述上訴理由者，應於上訴期間屆滿後20
日內補提理由書狀於本院（均須按他造當事人之人數附繕本）「
切勿逕送上級法院」。
中　　華　　民　　國　　96　　年　　10　　月　　18　　日
　　　　　　　　　　　　　　　　書記官  秦富潔
附錄本件論罪法條全文：
電業法第105條
竊盜或損壞電桿、電線、變壓器或其他供電設備者，依刑法之規
定從重處斷。
中華民國刑法第321條
（加重竊盜罪）犯竊盜罪而有左列情形之一者，處6 月以上、5
年以下有期徒刑：一於夜間侵入住宅或有人居住之建築物、船艦
或隱匿其內而犯之者。二毀越門扇、牆垣或其他安全設備而犯之
者。
三  攜帶兇器而犯之者。
四  結夥三人以上而犯之者。
五  乘火災、水災或其他災害之際而犯之者。
六  在車站或埠頭而犯之者。
前項之未遂犯罰之。
